臺灣高等法院臺南分院民事裁定
111年度重抗字第5號
抗  告  人  李俊昇  
          

相  對  人  黃偉庭  
上列抗告人因與相對人間聲請假處分事件，對於中華民國111年1
月19日臺灣臺南地方法院111年度裁全字第2號所為裁定提起抗告
，本院裁定如下： 
    主  文
抗告駁回。
抗告訴訟費用由抗告人負擔。
    理  由
一、相對人於原審聲請及本院陳述意旨略以：抗告人於民國109
    年10月14日以新臺幣（下同）836萬元，向第三人佳晟建設
    股份有限公司購買坐落於臺南市○○區○○段0000地號土地上興
    建之「佳晟家成C2棟13樓」預售房地及編號B2-58號車位（
    即坐落臺南市○○區○○段0000地號土地〈權利範圍10000分之78
    〉及其上同段2360建號建物〈權利範圍全部〉、2367建號建物〈
    權利範圍100000分之810〉，下稱系爭房地），嗣抗告人為賺
    取價差，於110年7月24日以950萬元，將系爭房地出售予伊
    ，伊並已給付訂金55萬元。現房屋已興建完成，然因半年來
    臺南市不動產交易行情飆漲，抗告人認為其當初以950萬元
    出售系爭房地予伊，不符現今之行情，有毁約之意圖，而表
    示欲解除買賣契約，惟伊並不同意抗告人片面解約，然抗告
    人卻於臉書社團刊登出售系爭房地之廣告，極有可能將系爭
    房地再轉售他人，致伊有日後不能強制執行或甚難執行之虞
    ，伊自得依民事訴訟法第532條規定，聲請裁定命抗告人對
    於系爭房地，除移轉予伊外，不得為移轉、設定負擔及其他
    一切處分行為之假處分，原裁定准伊於供擔保後對系爭房地
    為假處分，並無違誤等語。
二、抗告意旨略以：兩造於110年7月24日簽訂不動產預定購買訂
    金收據（下稱系爭訂金收據），僅係就系爭房地成立買賣之
    預約，並未成立買賣契約，相對人自無依民法第348條規定
    請求移轉系爭房地之權利。又相對人係主張伊擅自解約，依
    系爭訂金收據第6條約定，僅可向伊主張返還已付之全數訂
    金，並請求伊負損害賠償責任及給付懲罰性違約金，即相對
    人可主張者為金錢上之請求。另依相對人提出之錄音光碟及
    譯文，可認相對人已認知伊基於與房屋仲介發生爭端，欲撤
    銷兩造就系爭房地買賣之預約，並已同意就違約金事項為調
    解，顯見相對人當時已默示同意解約。是相對人並未釋明兩
    造間就系爭房地已成立買賣契約，而有日後有不能執行等情
    況存在，且其所主張者又非屬金錢以外之請求，縱相對人於
    本件有提供擔保，亦未能補釋明之欠缺。原裁定准許相對人
    於供擔保後就系爭房地為假處分，於法未合，為此提起抗告
    ，求為廢棄原裁定，駁回相對人之聲請等語。
三、按債權人就金錢以外之請求，因請求標的之現狀變更，有日
    後不能強制執行，或甚難強制執行之虞，欲保全強制執行者
    ，得聲請假處分；又債權人聲請假處分應就其請求及假處分
    之原因釋明之，釋明如有不足，而債權人陳明願供擔保或法
    院認為適當者，法院得定相當之擔保，命供擔保後為假處分
    ，此觀民事訴訟法第532條、第533條準用第526條第1項及第
    2項規定自明。所謂請求，係指債權人已在或欲在本案訴訟
    請求之標的及其請求之原因事實；所謂假處分之原因，則係
    指因請求標的之現狀變更，有日後不能強制執行或甚難執行
    之虞之事由。是債權人聲請假處分，就假處分之請求及原因
    ，絲毫未提出可使法院信其主張為真實之一切證據以釋明者
    ，固應駁回其聲請；惟如經釋明而有不足，法院仍得命供擔
    保以補其釋明之不足，而准為假處分，而所謂釋明，乃當事
    人提出之證據雖未能使法院達於確信之程度，但可使法院得
    薄弱之心證，信其事實上之主張大概為如此，即為已足。是
    依當事人之陳述及提出之相關證據，倘可使法院得薄弱之心
    證，信其事實上之主張大概為如此者，即不得謂為未釋明。
    至於債權人聲請假處分所主張之權利，債務人對之有所爭執
    ，債權人主張之實體上理由是否正當，均非屬保全程序之假
    處分裁定所能審究。
四、經查，相對人主張抗告人於110年7月24日以950萬元，將系
    爭房地出售予相對人，其已給付訂金55萬元，兩造並有簽訂
    不動產合約。嗣相對人認為其當初以950萬元出售系爭房地
    予相對人，不符現今之行情，有毁約之意圖，遂委請律師於
    110年12月9日致電相對人，表示欲解除系爭買賣合約，惟相
    對人不同意解約，兩造遂於110年12月13日就系爭房地履約
    事宜，進行協商，其業已於110年12月15日以存證信函聲明
    不同意抗告人片面解約，並請求抗告人於110年12月31日前
    履約等情，業據其提出系爭訂金收據、佳晟家成房屋預定買
    賣契約書、錄音光碟及譯文、臺南地方法院郵局第1807號存
    證信函影本（含回執）、建物登記第二類謄本、line對話截
    圖（見本院卷第51-53頁）等件為證，堪認相對人就本件假
    處分請求之事實，已為相當釋明。抗告人雖抗辯兩造就系爭
    房地僅成立買賣預約，並未成立買賣本約，相對人已默示同
    意解約，且依據系爭訂金收據第6條約定僅得為金錢之請求
    ，相對人無請求移轉系爭房地權利云云，然契約之性質究竟
    是預約或本約、抗告人是否有解除權等，乃實體法上本案之
    請求有無理由問題，尚非於保全程序應審究之事項。抗告人
    執此抗辯相對人未釋明其假處分之請求云云，為不可採。
五、次查，相對人主張抗告人欲將系爭房地轉售予第三人乙節，
    業據提出錄音光碟及譯文、臉書社團廣告、相對人與仲介人
    員之line對話截圖為證（見本院卷第41-49頁），且衡酌系
    爭房地現登記於抗告人名下而處於其得隨時處分之狀態，非
    無可能另為處分或其他行為，以規避、妨礙相對人就系爭房
    地主張權利存在之事實，是依相對人提出之上開事證，應已
    為釋明而認抗告人可能對系爭房地為移轉、設定負擔或其他
    處分行為，致其日後有不能執行或甚難執行之虞之假處分原
    因存在。雖相對人釋明尚有不足，惟其陳明願供擔保以補釋
    明之不足，於法即無不合。
六、綜上所述，本件假處分之聲請，相對人已就請求及假處分之
    原因為釋明，而其釋明如有不足，相對人亦已陳明願供擔保
    以補釋明之不足，法院自得定相當之擔保，命供擔保後為假
    處分。從而，原裁定命相對人供相當擔保後，准對抗告人之
    系爭房地為假處分，並無不合，抗告意旨指摘原裁定不當，
    聲明廢棄，為無理由，應駁回其抗告。
七、據上論結，本件抗告為無理由，爰裁定如主文。　　
中　　華　　民　　國　　111 　年　　3 　　月　　29　　日
                  民事第五庭    審判長法  官  藍雅清

                                      法  官  陳春長

                                      法  官  張季芬
上為正本係照原本作成。
本裁定除以適用法規顯有錯誤為理由外，不得再抗告。如提再抗
告，應於收受送達後十日內向本院提出再抗告狀（須附繕本），
並繳納再抗告費新台幣一千元。
提起再抗告應委任律師或具有律師資格之人之委任狀；委任有律
師資格者，另應附具律師資格證書及釋明委任人與受任人有民事
訴訟法第466條之1第1項但書或第2項所定關係之釋明文書影本。
中　　華　　民　　國　　111 　年　　3 　　月　　29　　日

                                      書記官  王雪招
【附註】
民事訴訟法第495條之1第2項準用同法第466條之1第1、2項規定
：
⑴對於第二審判決上訴，上訴人應委任律師為訴訟代理人。但上
  訴人或其法定代理人具有律師資格者，不在此限。
⑵上訴人之配偶、三親等內之血親、二親等內之姻親，或上訴人
  為法人、中央或地方機關時，其所屬專任人員具有律師資格並
  經法院認為適當者，亦得為第三審訴訟代理人。
民事訴訟法第466條之2第1項：
上訴人無資力委任訴訟代理人者，得依訴訟救助之規定，聲請第
三審法院為之選任律師為其訴訟代理人。